---
title: "課?<a0>?練習模<e7><89><88>"
author: "Joyce"
date: "2020-12-02"
output: output_format
params:
  id: "410973049"
---

```{r setup, include=FALSE}
knitr::opts_chunk$set(echo = TRUE)
```

## Your code

##4.7.2 Modify levels

當電腦已懂類別資料，要：

#對原先類別給予不同稱呼
並不需要再用到parsing函數factor, 只需要透過：

```{r}
old_fct <- 
  factor(c("4以下","5-10","11-15"))
levels(old_fct) # 依序下的各類別名稱
```

```{r}
levels(old_fct) <- c("青少年", "幼兒", "兒童")
levels(old_fct)
old_fct
```

# M 改成男 F 改成女 直接對原先類別給予不同稱呼

```{r}
set.seed(2018)
gender<-
  sample(c("M","F"),10000,replace=T)
head(gender)
```

```{r}
gender_fct <- factor(
  gender
  ) # 讓電腦懂這是類別資料
levels(gender_fct) # 出現類別 代表電腦以理解
```

```{r}
levels(gender_fct)<-c("女","男")
head(gender_fct)
```
# 取名稱(屬性) 改元素名稱 names()
```{r}
a <- c(178,172)
names(a)
names(a) <-c("John","Mary")
a
a[["John"]]
```

## levels() <-是用來改變稱呼，千萬不能用它來改各類別排序

```{r}
old_fct2 <- 
  factor(c("4以下","5-10","11-15", "5-10"))
levels(old_fct2)
levels(old_fct2) <- c("4以下","5-10","11-15") #改變名稱 而非順序
old_fct2

#若要改順序
old_fct2 <- 
  factor(c("4以下","5-10","11-15", "5-10"))

old_fct2 <-factor(
  old_fct2,
  levels = c("4以下","5-10","11-15")
)
levels(old_fct2)
old_fct2
```

# 4.7.2.2 整併

```{r}
set.seed(2020)
ages_chr <- sample(c("4以下","5-9","10-14", "15-19"), 20, replace=T)
ages_chr
```

```{r}
ages_fctBy5 <- 
  factor(
    ages_chr,
    levels = c("4以下","5-9","10-14", "15-19")
  )

levels(ages_fctBy5)
table(ages_fctBy5)
```
# 將相同類別名稱皆歸為同類
```{r}
# 改名levels()<-
levels(ages_fctBy5) <- c("10以下", "10以下", "10以上", "10以上")
table(ages_fctBy5)
```
# 4.7.3 增加資料

```{r}
set.seed(2020)
ages_chr <- sample(c("4以下","5-9","10-14", "15-19"), 10, replace=T)
ages_chr
```

```{r}
data_fct <- factor(ages_chr)
levels(data_fct)
length(data_fct)
```
# 新增元素(電腦已知的類別文字)
```{r}
data_fct[[11]] <- c("10-14")
data_fct
data_fct[c(12, 13)] <- c("5-9","15-19")#一次增加多筆
data_fct
```
## 4.7.3.2 新資料level不存在
# 要先讓電腦知道有新類別的存在才能新增資料
```{r}
levels(data_fct) 
data_fct[[14]] <- "20-24"
data_fct[[14]]
```

```{r}
levels(data_fct)[[5]] <- "20-24" # 在level新增一類
levels(data_fct)
data_fct[[14]] <- "20-24"
data_fct
```

```{r}
a <- c(178,176)
names(a) <-c("John","Jack")
a
names(a)[[2]] <-"Bob"
a
```

#增加類別資料千萬不能用直接用c( )進行recursive concatenate:

```{r}
# 非類別資料
numVect <- c(2, 5, 7)
# 新增c(6, 10)
numVect <- c(numVect, c(6,10))
numVect
```
# factor vector只要遇到c()它會還原成儲存的type值
```{r}
# 類別資料
fctVector <- factor(c("a","b", "c", "a"))
# 新增 'a', 'c'
fctVector
fctVector <- c(fctVector, c('a','c'))
fctVector
```

##使用list
#兩個相同class vector的堆疊：

##c( )堆疊 會清掉level屬性
只會攜帶元素的儲存值及一小部份的原素屬性（attributes）如names（元素名稱）。不會保留各元素的向量層次區隔，會維持atomic vector型態。


```{r}
a <- c(Mary=178, Jack=165)
attr(a, "family") <- "Johnson"
attributes(a)

b <- c(Ben=170, David=172)
attr(b, "family") <- "Jenson"
attributes(b)

a_b <- c(a, b)
attributes(a_b)
```

##list( )堆疊
#會攜帶元素的所有屬性（attributes）。且保留各元素的向量層次，形成各自區隔的元素值。

```{r}
fct_a <- factor(c('a','d','e'))
fct_b <- factor(c("a","e","j"))

list_ab <- 
  list(fct_a, fct_b)
fct_ab
unlist(fct_ab)# 可以打破元素隔閡 unlist 合理堆疊factor方式
#先list 在unlist
```

```{r}

```

