---
title: "課?<a0>?練習模<e7><89><88>"
author: "Joyce"
date: "2020-11-25"
output: output_format
params:
  id: "410973049"
---

```{r setup, include=FALSE}
knitr::opts_chunk$set(echo = TRUE)
```

## Your code

```{r}
example <- list(
  name=c("小明","小花","小新","美美"),
  height=c(175,166,170,160),
  weight=c(77,NA,60,43),
  birthday=lubridate::ymd(c("1998-03-11","1999-12-22","1995-08-22","2001-10-10")),
  hobby=c("美食 旅遊","旅遊 時尚","3C 美食","音樂 旅遊"),
  residence=c("Taipei","New Taipei","Taichung","Kaohsiung"),
  allowance=factor(c("0-1000","1001-2000","2000+","1001-2000")),
  bloodType=c("A","B","B","O")
)

```

```{r}
str(example)
df_example <- as.data.frame(example) #data frame
```

## 4.5 Relation Operations

# 介紹產生 「 要/不要」向量的常見手法

# 數字比較{-}
# example裡誰的身高大於等於170{-}

```{r}
example$name[c(T,F,T,F)] # 要=T 不要=F
```

```{r}
str(example[c("name","height")])

pick_above170 <- example$height >= 170 # 取出符合條件的元素
pick_above170
example$height
c(175, 166, 170, 160) >= 170

example$name[pick_above170]
```
# example裡誰1998年(含)以後出生{-}
```{r}
example$birthday
class(example$birthday)
typeof(example$birthday)
```
```{r}
print(example[c("name","birthday")])

pick_after98 <- example$birthday >= lubridate::ymd("1998-01-01") 
#比大小時 兩邊class(type)需相同
pick_after98
example$name[pick_after98]
```

# 可排序類別資料比較
## example裡誰零用錢大於1000

```{r}
example$allowance  %in%  c("1001-2000","2000+")
#左邊向量元素有哪些元素值是"1001-2000","2000+" 範圍內
## %in% = belongs to
```

```{r}
print(example[c("name","allowance")])
class(example$allowance)
levels(example$allowance)
pick_allowanceOver1000 <- example$allowance >= "1001-2000"
example$name[pick_allowanceOver1000]
```

# factor資料可進一步分成可排序, 與不可排序的 如

 *可排序: 以年齡層區分的類別 以所得級距區分的類別
 
 *不排序: 性別 學系

# factor的設定內定為不可排序資料 如要改成可排序類別資料的特別設定。以先前已處理好的example$allowance為例
# 改成可排序類別資料 ordered()

```{r}
example$allowance <- 
  ordered(example$allowance)
levels(example$allowance) #先用levels看順序有沒有排好
example$allowance
```

# 或在設定為factor時即把levels排好 並**ordered=T**

```{r}
example$allowance <-
  factor(
    example$allowance,
    levels=c("0-1000", "1001-2000", "2000+"),
    ordered = T # 設定為可排序factor
  )
```

```{r}
pick_allowanceOver1000 <- example$allowance >= "1001-2000"
pick_allowanceOver1000
example$name[pick_allowanceOver1000]
```

## 相等 屬於

`==`: 等於
`!=`: 不等於

#`==`與`!=`可使用於任何class的atomic vector, 
# 他是在比較兩邊向量elementwise speaking下 元素值是否相同
 
 
```{r}
print(example[c("name","bloodType")])

pick_bloodB <- (example$bloodType == "B")
pick_bloodB
example$name[pick_bloodB]
```
# = 和 <- 是一樣的

#求餘數

```{r}
7 %% 3
```

#屬於

```{r}
sequenceNums <- c(11, 6, 8, 11, 12, 11, 3, 7, 10, 8)
sequenceNums %% 2 # 求偶數 與2整除
pick_evens <- (sequenceNums %% 2) == 0
pick_evens
sequenceNums[pick_evens]
```

#example裡誰來自大台北

```{r}
print(example[c("name","residence")])

set_TaipeiMetro <- c("Taipei","New Taipei")
pick_fromTaipeiMetro <- example$residence %in% set_TaipeiMetro
pick_fromTaipeiMetro
example$name[pick_fromTaipeiMetro]
```

```{r}
pick_not_fromTaipeiMetro <- ! pick_fromTaipeiMetro
# 或
pick_not_fromTaipeiMetro <- !(example$residence %in% set_TaipeiMetro) # (..) 裡面會先運算完才做外面!的處理
```

```{r}
pick_fromTaipeiMetro
pick_not_fromTaipeiMetro
```

```{r}
x2 <- c(1,NA,10)
y2 <- c(-1,NA,20)

x3 <- c(NA,"小花")
y3 <- c(NA,"小華")

class(x2)
is.na(x2) # 找哪個位子缺失資料

```

```{r}
nan
is.nan()
```

# example裡誰喜歡美食

```{r}
print(example[c("name","hobby")])

pick_loveFood <- stringr::str_detect(example$hobby,"美食") # 偵測是否出現某些字詞
example$name[pick_loveFood]
```

```{r}
library(stringr)

str_detect(example$hobby,"美食")
!str_detect(example$hobby,"美食") # 否定
```

```{r}

```

